---
title: "Demo Code tools"

format: 
  html: 
    code-tools: true
    code-fold:  true
    code-link:  true
self-contained: true
---


```{.mf filename="Dans le yaml"}
format: 
  html: 
    code-tools: true
    code-fold:  true
    code-link:  true
```

* **`code-tools`**: true + code-fold:true
  * Affiche le code source du fichier .qmd
  * Affiche/Cache tous les blocs de codes. On peut à la volée les Cacher/Afficher individuellement.


```{r}
1+1
```


## **Code annotation**

```{{r}}
data("mtcars")          #<1>
x <- mtcars$wt          #<2>
y <- mtcars$mpg         #<2>
plot(x, y)              #<3> 
```


```{r}
data("mtcars")          #<1>
x <- mtcars$wt          #<2>
y <- mtcars$mpg         #<2>
plot(x, y)              #<3> 
```

1. J'ouvre la base mtcars.
2. Je récupère les variables wt (x) et mpg (y).
3. J'exécute un scatter plot.


## **`code-link`**

* Passer sur les fonctions du bloc et ouvrir la documentation lorsqu'elles sont soulignée.

```{r}
library(ggplot2)
ggplot(mpg, aes(displ, hwy, colour = class)) + 
  geom_point()
```

